【裁判字號】    98,上訴,359
【裁判日期】    980211
【裁判案由】    毒品危害防制條例
【裁判全文】
臺灣高等法院刑事判決                 98年度上訴字第359號
上  訴  人
即  被  告  甲○○
上列上訴人因毒品危害防制條例案件，不服臺灣士林地方法院97
年度審訴字第144號，中華民國97年11月28日第一審判決（起訴
案號：臺灣士林地方法院檢察署97年度毒偵字第1740號），提起
上訴，本院判決如下：
    主  文
上訴駁回。
    理  由
一、按不服地方法院之第一審判決而上訴者，應向管轄第二審之
    高等法院為之；上訴書狀應敘述具體理由；第二審法院認為
    上訴書狀未敘述理由或上訴有第362條前段情形，應以判決
    駁回之。但其情形可以補正而未經原審法院命其補正者，審
    判長應定期間先命補正，刑事訴訟法第361條第1、2項、第3
    67條明文規定。而所謂不服第一審判決提起上訴之具體理由
    ，必係依據卷內既有訴訟資料或提出新事證，指摘或表明第
    一審判決有何採證認事、用法或量刑等足以影響判決本旨之
    不當或違法，而構成應予撤銷之具體事由，始克當之（例如
    ：依憑證據法則具體指出所採證據何以不具證據能力，或依
    憑卷證資料，明確指出所為證據證明力之判斷如何違背經驗
    、論理法則）；倘僅泛言原判決認定事實錯誤、違背法令、
    量刑失之過重或輕縱，而未依上揭意旨指出具體事由，或形
    式上雖已指出具體事由，然該事由縱使屬實，亦不足以認為
    原判決有何不當或違法者（例如：對不具有調查必要性之證
    據，法院未依聲請調查亦未說明理由，或援用證據不當，但
    除去該證據仍應為同一事實之認定），皆難謂係具體理由，
    俾與第二審上訴制度旨在請求第二審法院撤銷、變更第一審
    不當或違法之判決，以實現個案救濟之立法目的相契合，並
    節制濫行上訴（最高法院97年度台上字第892號判決意旨參
    照）。至於其理由是否具體，則屬第二審法院審查之範圍，
    亦不在命補正之列，亦即上訴書狀已記載理由，並有具體之
    敘述時，其上訴既屬合法，第二審法院固應就其理由之是否
    可取，為實體之審理及判斷；如認其上訴書狀雖記載理由，
    但並未具體敘述時，則無須再命補正，可逕認其上訴不合法
    ，以判決駁回之（最高法院97年度台上字第3889號判決意旨
    參照）。又刑罰之量定，為法院得依職權自由裁量之事項，
    苟於法定刑度之內，予以量定，且客觀上並無明顯濫權之情
    形者，自不容當事人任憑主觀意見，指摘其違法、失當。是
    原判決倘就如何量定其宣告刑之理由，已經敘明審酌之因素
    ，被告卻置之不顧，僅泛詞指摘量刑過重，而未提出證據資
    料以供審查，難認為其理由已經明確、具體，自無從動搖原
    判決，而使上級審法院將之撤銷或變更，所提上訴，即非適
    法。
二、經查，本件上訴人即被告甲○○不服原審判決，於民國（下
    同）97年12月11日提起上訴，然其上訴理由狀僅泛稱案發當
    時在朋友房間內，係無意間拿起書桌上煙盒裡的煙來抽，抽
    了二口之後，才知是毒品，深感後悔；被告是初犯，被抓之
    後也都沒有再碰毒品，請求從輕量刑云云。惟查：原判決就
    被告之犯罪情節，已在事實欄明白認定及於理由欄詳加論斷
    ，認被告甲○○於97年7月1日下午1至2時許，在臺北市○○
    區○○路246巷3弄25號3樓友人住處，將海洛因及甲基安非
    他命混合於香菸內，同時施用第一級毒品海洛因及第二級毒
    品甲基安非他命1次，被告於準備程序及審理時自白施用第
    一級毒品海洛因及第二級毒品甲基安非他命之犯罪事實，核
    與起訴書所載證據相符，足見被告自白與事實相符，且被告
    同意採集之尿液送驗呈嗎啡及甲基安非他命陽性反應，本件
    事證明確，被告犯行洵堪認定等情；且被告於原審審理中供
    稱：「．．．我抽了一口才知道裡面有毒品，我又繼續吸了
    第二口」等語（見原審卷第36頁），顯非被告上訴所辯係抽
    了二口後才知是毒品云云，其前開所辯顯為卸責之詞，不足
    採信。又按量刑之輕重，係屬事實審法院得依職權自由裁量
    之事項，苟已斟酌刑法第五十七條各款所列情狀，而未逾越
    法定刑度，不得遽指為違法。原判決於理由中亦已敘明審酌
    被告曾因施用毒品犯行而送觀察、勒戒及強制戒治，仍不知
    悛悔，復再施用毒品，然被告係傷害自身健康，本件犯後坦
    承犯行，態度尚屬良好等一切情狀，量處有期徒刑七月，則
    原審就刑罰裁量職權之行使，既未逾越法律所規定之範圍，
    亦無濫用權限之情形，自不得認其量刑有何不當；且被告既
    明知其曾因施用毒品案件，經臺灣士林地方法院檢察署為緩
    起訴處分，給予自新機會，卻仍不知悔改，再犯本案，所辯
    為初犯，亦無可採。綜上，被告上訴既未依卷內既有訴訟資
    料或提出新事證，指摘或表明原審判決有何採證認事、用法
    或量刑等足以影響判決本旨之不當或違法，構成應撤銷之具
    體事由，顯難認已敘述明確、具體之上訴理由，揆諸上開規
    定，其上訴顯屬違背法律上之程式，應予駁回，並不經言詞
    辯論為之。
據上論斷，應依刑事訴訟法第367條前段、第372條，判決如主文
。
中    華    民    國    98    年    2     月    11    日
                  刑事第十一庭審判長法  官  張連財
                                    法  官  楊照男
                                    法  官  吳啟民
以上正本證明與原本無異。
如不服本判決，應於收受送達後十日內向本院提出上訴書狀，其
未敘述上訴之理由者並得於提起上訴後十日內向本院補提理由書
（均須按他造當事人之人數附繕本）。
                                    書記官  鄒賢英
中    華    民    國    98    年    2     月    12    日


司法院資訊處製作；財團法人民間司法改革基金會備份。
